

# Rosa Harris HBO BIM student

0614171139 · rosaharris@live.nl

# Vaardigheden Klantgericht Enthousiast Flexibel Communicatief Betrouwbaar Aandacht voor detail Kritisch denken Teamplayer Talen Nederlands Engels

### Hobby's

koken, drummen, muziek luisteren, wandelen & films kijken!

### **Profiel**

Hallo! Ik ben Rosa, 21 jaar oud en half Nederlands, half Canadees. Momenteel studeer ik Business IT & Management. Communicatief sta ik sterk in mijn schoenen en kan ik goed het overzicht bewaren tijdens grote projecten. Ik vind het belangrijk om de helikopter view te hebben en dat alle documentatie gestructureerd is. Naar mijn werk kan ik kritisch en analytisch kijken, ook vind ik het belangrijk om secuur te werk te gaan. Met een team werken vind ik leuk, binnen dat team heb ik een groot verantwoordelijkheidsgevoel. Creativiteit en oplossingsgericht zijn mijn sterkste competenties.

# Werkervaring

### Verkoopmedewerker, Ahold Delhaize, Alkmaar

februari 2014 - december 2018

Werkzaamheden: Afhandeling van klanten, alle werkzaamheden omtrent de versafdeling brood, kaas en Deli o.a. openen en sluiten van de afdeling.

Commercieel inspelen op de winkel en klant omtrent invloeden van buiten af, zoals het weer, extra acties of overschot van voorraad.

### Donatie werver, SQ People Alkmaar , Alkmaar

januari 2018 — juni 2018

### Medewerker Bediening, Fletcher Hotel Heiloo, Heiloo

augustus 2018 — oktober 2020

Medewerker Bediening betekende bij Fletcher veel. Hier was ik ook verantwoordelijk voor de Banqueting, begeleiden van groepen, opbouwen van zalen & de dagstructuur binnen het Hotel soepeltjes te laten verlopen.

### Medewerker Verkoop, Ahold Delhaize, Alkmaar

oktober 2020 - Heden

Ik werk momenteel part-time als medewerker verkoop op de brood afdeling, dit is heel goed te combineren naast mijn studie. Met het team samen werken vind ik erg leuk. Ook ben ik een ochtend mens dus de vroege uurtjes staan mij wel aan!

# **Opleiding**

HAVO, Jac.P.Thijsse College, Castricum

september 2012 — juni 2017

International Baccalaureate, Jac.P.Thijsse College, Castricum september 2015 — juni 2017

Business IT & Management , Hogeschool Inholland, Alkmaar september 2019 — Heden